【裁判字號】    95,抗,319
【裁判日期】    950925
【裁判案由】    本票裁定
【裁判全文】
臺灣臺中地方法院民事裁定               95年度抗字第319號
抗  告  人  甲○○
相  對  人  玉山商業銀行股份有限公司
法定代理人  乙○○
上列當事人間聲請本票裁定事件，抗告人對於民國95年8月7日本
院簡易庭所為95年度票字第26364號裁定，提起抗告，本院合議
庭裁定如下：
    主  文
抗告駁回。
抗告程序費用新台幣壹仟元由抗告人負擔。
    理  由
一、按執票人向本票發票人行使追索權時，得聲請法院裁定後強
    制執行，票據法第123條定有明文。又本票執票人，依票據
    法第123條規定，聲請法院裁定許可對發票人強制執行，係
    屬非訟事件，此項聲請之裁定，及抗告法院之裁定，僅依非
    訟事件程序以審查強制執行許可與否，並無確定實體上法律
    關係存否之效力，故法院僅就本票形式上之要件是否具備予
    以審查即為已足，至於當事人間實體上之爭執，應循訴訟程
    序以資解決，要非非訟裁定法院所得審酌，最高法院56年台
    抗字第714號、57年台抗字第76號判例意旨可資參照。
二、本件相對人主張：伊執有抗告人於民國93年10月22日所簽發
    之新台幣（下同）800,000元、未載到期日，並免除作成拒
    絕證書之本票乙紙，詎經提示不獲付款，爰依票據法第123
    條規定，聲請裁定許可強制執行等語，已據其提出本票乙紙
    為證，原裁定予以准許，即無不合。
三、抗告意旨略以：抗告人於裁定前雖曾申請債務協商，但該項
    證物尚未簽訂故無從提出證明，而遭認定空言主張，事後抗
    告人已協商簽訂協議書，協議書如於裁定前提出，一經審酌
    即可獲得有利之裁判，為此提出消費金融案件無擔保債務協
    商申請書、同意書、收入證明切結書、消費金融無擔保債務
    協商案件申請人財務資料表、還款計劃書、薪資所得通知單
    、身分證、健保卡及重大傷病免自行部分負擔證明卡等件影
    本，提起本件抗告，請求將原裁定廢棄更為合法之裁定等語
    。經查相對人既已聲請法院裁定本票准予強制執行，顯見其
    對於抗告人應負本票責任乙節已有爭執，是本件抗告意旨縱
    認屬實，亦屬於實體法上之爭執，參酌首揭說明，應由抗告
    人另行提起訴訟以資解決，尚非本件非訟程序所得加以審究
    。從而，原裁定准予強制執行，並無不當，抗告人提起本件
    抗告，為無理由，應予駁回。
四、據上論結，本件抗告為無理由，依非訟事件法第46條、第21
    條第2項、第24條第1項，民事訴訟法第495條之1第1項、第
    449條第1項、第78條，裁定如主文。
中    華    民    國    95    年    9     月    25    日
                  民事第一庭    審判長法  官  張惠立
                                      法  官  游文科
                                      法  官  王永春
以上正本係照原本作成。
本裁定不得再抗告。
中    華    民    國    95    年    9     月    25    日
                                      書記官  李憲惠


司法院資訊處製作；財團法人民間司法改革基金會備份。
